---
title: "Wine Quality"
author: "Guilherme Brunhole"
date: "July 20, 2017"
output: html_document
---

```{r setup, include=FALSE}
knitr::opts_chunk$set(echo = TRUE)
```

# P4 - Explore e resuma os dados

## Bibliotecas utilizadas no projeto:
```{r libraries}
library('ggplot2')
library(readr)
library(grid)
library(gridExtra)
library(dplyr)
```

## Carregando os dados:
```{r echo=FALSE, Load_the_Data}
# Carregamento dos dados
wineQualityReds <- read_csv("/guibrunhole/data_intelligence/data_analysis/nanodegree_udaciy/P4-exploring_with_r/Project/wineQualityReds.csv")
```
### Funções auxiliares:

Essas funções foram criadas para facilitar o entendimento do código e também diminuir seu tamanho na hora da criação dos gráficos.
A primeira função, *box_plot_func* é para a criação de um boxplot separado pela coluna *quality.label*, a segunda função, *pont_plot_func* é para a criação de um gráfico de dispersão agrupado pela coluna *quality.label* e a terceira função *density_plot_func* é para a criação de um gráfico de densidade.
```{r echo=FALSE, Bivariate_rel}
box_plot_func <- function(x_str = "quality.label", y_str, xl = "Quality",yl,t){
                              ggplot( data = wineQualityReds, aes_string(x=x_str, y = y_str)) +
                                      geom_boxplot()+
                                      xlab(xl)+
                                      ylab(yl)+ 
                                      ggtitle(t)
                          }

point_plot_func <- function( col = "quality.label",x_str, y_str, xl, yl, t, rvrs = T, lt = "Quality" ){
                              ggplot( data = wineQualityReds, aes_string(x=x_str, y = y_str, color=col)) +
                                      geom_point(size=3, alpha=0.5, position="jitter")+
                                      xlab(xl)+
                                      ylab(yl)+    
                                      ggtitle(t)+
                                      scale_color_brewer(palette="Spectral",
                                                         guide = guide_legend(title = lt, reverse = rvrs))
                            }

#function to create density plot object 
density_plot_func <- function(d = wineQualityReds,x_str,col,xl,t, lt){
                                ggplot( data = d, aes_string(x = x_str, color=col ))+
                                        geom_density(size = 1)+
                                        xlab(xl)+    
                                        ggtitle(t)+
                                      scale_color_brewer(palette="Set1",
                                                         guide = guide_legend(title = lt, reverse = T))
                              }
```

### Qual é a estrutura do conjunto de dados?
```{r}
names(wineQualityReds)
```
```{r echo=FALSE, structure}
summary(wineQualityReds)
```

### Algumas observações sobre nosso conjunto de dados:
- Nossos dados consistem em 13 variáveis com aprox. 1600 registros :)
- *total.sulfur.dioxide* é o que apresenta maior variabilidade nos dados (6.0 - 289.0)
- Provavelmente exista algum erro na coluna *density* (max = 1001.00)
- Não existem vinhos extremamente ruins, o range está entre 3 e 8

Removendo os valores NA's da coluna *total.sulfur.dioxide*:
```{r}
wineQualityReds <- na.omit(wineQualityReds)

summary(wineQualityReds)
```


# Seção de Gráficos Univariados

O primeiro gráfico que farei é  um histograma simples utilizando a qualidade do vinho como eixo X. Quero saber qual é o nível dos vinhos em nosso dataset!

```{r echo=FALSE, Univariate_Plots}
ggplot( data = wineQualityReds, aes(x = quality)) +
    geom_bar(color="white", fill="#3366FF")+
    ggtitle('Quality distribution')+
    xlab('Quality')+
    theme(plot.title = element_text(size=12))
```

Como podemos ver, a maioria dos vinhos em nosso dataset é de qualidade ou 5 ou 6, ou seja, são um pouco acima da média já que a escala é de 0 a 8.

Vamos olhar rapidamente para as outras variáveis!

```{r}
plot_fix_acid <- ggplot(wineQualityReds, aes(x = fixed.acidity))+
                      geom_histogram(color="white", fill="#3366FF") +
                      ylab('Frequency') + 
                      xlab('Fixed Acidity (g / dm^3)') +
                      labs(title='2- Fixed Acidity Histogram')

plot_vol_acid <- ggplot(wineQualityReds, aes(x = volatile.acidity))+
                    ylab('Frequency') + 
                    xlab('Volatile Acidity (g / dm^3)') +
                    labs(title='3- Volatile Acidity Histogram') +
                    geom_histogram(fill="#3366FF",bins = 100) +
                    scale_x_log10()

plot_cit_acid <- ggplot(wineQualityReds, aes(x = citric.acid))+
                    geom_histogram(color="white", fill="#3366FF") +
                    ylab('Frequency') + 
                    xlab('Citric Acid (g / dm^3)') +
                    labs(title='4- Citric Acid Histogram')

plot_res_sugar <- ggplot(wineQualityReds, aes(x = residual.sugar))+
                    geom_histogram(color="white", fill="#3366FF") +
                    ylab('Frequency') + 
                    xlab('Residual Sugar (g / dm^3)') +
                    labs(title='5- Residual Sugar Histogram')

plot_chlorides <- ggplot(wineQualityReds, aes(x = chlorides))+
                    geom_histogram(color="white", fill="#3366FF", bins = 100) +
                    ylab('Frequency') + 
                    xlab('Chlorides (g / dm^3)') +
                    labs(title='6- Chlorides Histogram')

plot_so2 <- ggplot(wineQualityReds, aes(x = total.sulfur.dioxide))+
                      geom_histogram(color="white", fill="#3366FF") +
                      ylab('Frequency') + 
                      xlab('SO2 (g / dm^3)') +
                      labs(title='7- SO2 Histogram')

plot_ph <- ggplot(wineQualityReds, aes(x = pH))+
                      geom_histogram(color="white", fill="#3366FF") +
                      ylab('Frequency') + 
                      xlab('pH') +
                      labs(title='8- pH Histogram') +
                      scale_x_continuous(breaks = seq(0,4,0.2))

plot_alcohol <- ggplot(wineQualityReds, aes(x = alcohol))+
                          geom_histogram(color="white", fill="#3366FF") +
                          ylab('Frequency') + 
                          xlab('Alcohol (% by volume)') +
                          labs(title='9- Alcohol Histogram')

grid.arrange(plot_fix_acid,plot_vol_acid,plot_cit_acid,plot_res_sugar,ncol=2)
```

```{r}
grid.arrange(plot_chlorides,plot_so2,plot_ph,plot_alcohol,ncol=2)
```

### Algumas modificações:

Vamos fazer uma pequena alteração na variável *volatile.acidity* para corrigirmos o eixo do gráfico.

```{r}

wineQualityReds$volatile.acidity <- ifelse(wineQualityReds$volatile.acidity > 100, 
                                           wineQualityReds$volatile.acidity/1000, 
                                           wineQualityReds$volatile.acidity)

ggplot(wineQualityReds, aes(x = volatile.acidity))+
                    ylab('Frequency') + 
                    xlab('Volatile Acidity (g / dm^3)') +
                    labs(title='3- Volatile Acidity Histogram') +
                    geom_histogram(fill="#3366FF",bins = 100)
```

Pronto, agora o gráfico está com uma distribuição correta :)

### Algumas observações:

- *Gráfico 1*: Como podemos perceber, a maioria dos nossos vinhos são de uma qualidade relativamente boa (5 ou 6)
- *Gráfico 2*: Essa variável possue uma distribuição quase que normal, com uma leve inclinação positiva
- *Gráfico 3*: Após corrigirmos os dados dessa coluna, o gráfico apresentou uma inclinação positiva
- *Gráfico 4*: Aqui esse gráfico apresentou uma inclinação positiva com uma calda relativamente curta
- *Gráfico 5*: Distribuição com inclinação positiva e uma calda longa
- *Gráfico 6*: Distribuição positivamente inclinada com uma longa cauda a direita
- *Gráfico 7*: Distribuição positivamente inclinada com uma longa cauda a direita
- *Gráfico 8*: Esse é o que mais apresentou uma distribuição normal :)
- *Gráfico 9*: Distribuição positivamente inclinada com uma leve cauda


### Quais são os principais atributos de interesse deste conjunto de dados?

Para descobrirmos quais são os principais atributos aqui, vamos verificar quais tem que correlação com a coluna quality. Para isso existe a função *cor()* do r
```{r echo=FALSE, attr}
cor(wineQualityReds)[,'quality'] # três principais
```

Como podemos observar, os principais atributos desse conjunto de dados são o *alcohol*, *sulphates*, *volatile.acidity* e *citric.acid*

### Você criou novas variáveis a partir dos atributos existentes no conjunto de dados?
Sobre a coluna *quality*, irei criar uma label com três valores:
- Ruim: (4,5]
- Bom: (5,6]
- Ótimo: (7,8]

```{r}
wineQualityReds$quality.label <- cut(wineQualityReds$quality, c(3,4,6,10), 
                                     labels = c("ruim","bom","ótimo"),
                                     include.lowest = T)
summary(wineQualityReds$quality.label)
```


### Quais outros atributos você acha que podem lhe auxiliar na investigação destes atributos de interesse?

Vamos olhar quais atributos são mais relevantes para cada uma das três variáveis mencionadas acima! :)

### Ácido Cítrico
```{r}
cor(wineQualityReds[,-14])[,'citric.acid']
```

Aqui podemos ver que o que mais influencia é o atributo *fixed.acidity*.

### Sulfito
```{r}
cor(wineQualityReds[,-14])[,'sulphates']
```

O que mais tem influência sob esse atributo é o *chlorides*

### Álcool
```{r}
cor(wineQualityReds[,-14])[,'alcohol']
```

Aqui o *ph* é o que mais tem influência nesse atributo!

Relembrando:
- *fixed.acidity*
- *chlorides*
- *ph*
- *sulphates*

Agora que listamos as outras quatro variáveis que serão usadas, mais à frente iremos analisá-las também!

# Análise Bivariada

Vou fazer algumas análises abaixo para verificarmos a relação entre duas variáveis :)

Primeiro irei utilizar da biblioteca *lsr*, a função *correlate* que me dá a relação entre duas variávies! 
```{r echo=FALSE, Bivariate_Analysis}
library(lsr)
correlate(as.data.frame(wineQualityReds))
```

Legal né? 
Mas é uma tabela, então é dificil tirar uma conclusão rápida!

Abaixo vou fazer um plot disso e você vai poder perceber o quão mais fácil fica :)

```{r}
library(ellipse)
#craete new dataframe without categorical vars 
numeric_vars <- names(wineQualityReds) %in% c("quality.label", "rn")
rw_num <- wineQualityReds[!numeric_vars]
ctab <- cor(rw_num)
#plot which show correlation in more convenient way
colorfun <- colorRamp(c("#CC0000","white","#3366CC"), space="Lab")
plotcorr(ctab, mar = c(0,0,0,0), col=rgb(colorfun((ctab+1)/2), 
                                         maxColorValue=255))
```

### Discuta sobre alguns dos relacionamentos observados nesta parte da investigação. Como os atributos de interesse variaram no conjunto de dados?

Apenas uma explicação rápida, quanto mais azul e mais inclinado para a direita, mais positivamente correlacionada as variáveis são. E quanto mais vermelho e mais inclinado para a esquerda, mais negativamente correlacionadas elas são! 

Só de bater o olho já conseguimos ver 4 fortes correlações (2 positivas e 2 negativas) :)

Abaixo um resumo por variável:

- *fixed.acidity*: correlação positiva com citric.acid, density negativa com pH
- *volatile.acidity*: correlação negativa com citric.acid
- *citric.acid*: correlação positiva com density e correlação negativa com fixed.acidity, - volatile.acidity, pH
- *chlorides*: correlação positiva com sulphates
- *pH*: correlação negativa com fixed.acidity, citric.acid, chlorides, density
- *alcohol*: correlação negativa com density
- *density*: correlação positiva com fixed.acidity, citric.acid, residual.sugar e correlação negativa com alcohol

E a nossa principal:

- *quality*: aparentemente as que mais têm influência positiva nessa coluna são fixed.acidity, citric.acid, sulphates e alcohol



Vamos aqui olhar variável à variável em relação à nossa de qualidade :)

#### Citric Acid
```{r}
box_plot_func(y_str = "citric.acid", 
              yl = "Citric acid (g / dm^3)",
              t = "Ácido Cítrico pela Qualidade")
```

```{r}
by(wineQualityReds$citric.acid, wineQualityReds$quality.label,  summary)
```

Muito bom esse plot! Podemos ver que existem pouqíssimos outliers :D
Além disso, pode-se perceber que realmente essa coluna tem uma influência na qualidade do vinho

#### SO2 
```{r}
box_plot_func(y_str = "total.sulfur.dioxide", 
              yl = "Total SO2 (g / dm^3)",
              t = "SO2 pela Qualidade")
```

```{r}
by(wineQualityReds$total.sulfur.dioxide, wineQualityReds$quality.label,  summary)
```

Aqui podemos já perceber que existem diversos outliers. Além disso não há muito o que comentar, já que possue um comportamento um tanto quanto similar entre os tipos de vinho.

#### Residual Sugar 
```{r}
box_plot_func(y_str = "residual.sugar", 
              yl = "Residual Sugar (g / dm^3)",
              t = "Açúcar pela Qualidade")
```

```{r}
by(wineQualityReds$residual.sugar, wineQualityReds$quality.label,  summary)
```

Existem muitos outliers, principalmente em vinhos *bons*, mas no geral essa coluna tem um comportamento similar entre os diversos tipos.

#### pH
```{r}
box_plot_func(y_str = "pH", 
              yl = "pH",
              t = "pH pela Qualidade")
```

```{r}
by(wineQualityReds$pH, wineQualityReds$quality.label,  summary)
```

Existem alguns outliers, principalmente em vinhos *bons*, mas no geral essa coluna tem um comportamento similar entre os diversos tipos.

#### SO2 
```{r}
box_plot_func(y_str = "total.sulfur.dioxide", 
              yl = "Total SO2 (g / dm^3)",
              t = "SO2 pela Qualidade")
```

```{r}
by(wineQualityReds$total.sulfur.dioxide, wineQualityReds$quality.label,  summary)
```

Por incrível que pareça, vinhos classificados como *ótimos* e *ruins* possuem um comportamento similar para essa variável. Além disso existem alguns outliers, principalmentes nos vinhos classificados como *ótimos*.


#### Alcohol 
```{r}
box_plot_func(y_str = "alcohol", 
              yl = "Álcool (% of volume)",
              t = "Álcool pela Qualidade")
```

```{r}
by(wineQualityReds$alcohol, wineQualityReds$quality.label,  summary)
```

Aqui conseguimos ver que os vinhos classificados como *ótimos* possuem uma quantidade maior de álcool em sua composição. Vinhos *bons* e *ruins* são praticamente idênticos.

#### Sulphates 
```{r}
box_plot_func(y_str = "sulphates", 
              yl = "Sulphates (g / dm^3)",
              t = "Sulphates by Quality")
```

```{r}
by(wineQualityReds$sulphates, wineQualityReds$quality.label,  summary)
```

Muito legal essa variável, podemos ver que ela possui um comportamento diferente para as três classificações de qualidade :)

#### Chlorides 
```{r}
box_plot_func(y_str = "chlorides", 
              yl = "Chlorides (g / dm^3)",
              t = "Chlorides by Quality")
```

```{r}
by(wineQualityReds$chlorides, wineQualityReds$quality.label,  summary)
```

Possui um comportamento um tanto quanto similar entre as qualidades *boa* e *ruim*, mas já para a *ótima* ela tem um comportamento diferente :)

### Você observou algum relacionamento interessante entre os outros atributos (os que não são de interesse)?

Aprentemente a qualidade do vinho depende das seguintes características:
- Álcool
- Sulfatos
- Volatilidade do ácido
- Ácido cítrico

# Seção de Gráficos Multivariados

### Chlorides vs pH by Quality
```{r echo=FALSE, Multivariate_Plots_0}
point_plot_func( x_str = "pH", 
                 y_str = "chlorides", 
                 xl = "pH", 
                 yl = "Chorides (g / dm^3)", 
                 t = "Chlorides vs pH by Quality", 
                 rvrs = F)
```

Não consegui tirar nenhuma conclusão a partir desse gráfico.


### Sulphates vs pH by Quality
```{r echo=FALSE, Multivariate_Plots}
point_plot_func( x_str = "pH", 
                 y_str = "sulphates", 
                 xl = "pH", 
                 yl = "Sulphates (g / dm^3)", 
                 t = "Sulphates vs pH by Quality rank")
```

Essa visualização ficou um tanto quanto poluída né? 
Irei refazê-la, porém excluindo os vinhos bons... vamos ver como que fica!

```{r echo=FALSE, Multivariate_Plots_v2}
plotData = subset(wineQualityReds, quality.label != 'bom')
ggplot( data = plotData, aes_string(x=plotData$pH, y = plotData$sulphates, color=plotData$quality.label)) +
                geom_point(size=3, alpha=0.5, position="jitter")+
                xlab('pH')+
                ylab('Sulphates (g / dm^3)')+    
                ggtitle('Sulphates vs pH by Quality rank') +
                scale_color_brewer(palette="Set1",guide = guide_legend(title = 'Quality', reverse = T))
```

Agora já fica muito mais claro uma conclusão :)
Podemos ver claramente que em geral os vinhos classificados como ruins possuem uma quantidade menor de *sulphates* e um *pH* relativamente mais alto em alguns casos.

### Citric acid vs pH by Quality rank
```{r echo=FALSE, Multivariate_Plots_1}
point_plot_func( x_str = "pH", 
                 y_str = "citric.acid", 
                 xl = "pH", 
                 yl = "Citric acid (g / dm^3)", 
                 t = "Citric acid vs pH by Quality rank")
```

Aparentemente, vinhos com um pH menor do que 3.5 e com mais de 0.25 de ácido cítrico tendem a ter uma qualidade superior aos outros :)

### Vamos olhar para a coluna *sulphates* mais de perto
```{r echo=FALSE, Multivariate_Plots_2}
point_plot_func( x_str = "total.sulfur.dioxide", 
                 y_str = "sulphates", 
                 xl = "Total SO2 (g / dm^3)", 
                 yl = "Sulphates (g / dm^3)", 
                 t = "Sulphates vs Total SO2 by Quality rank")+
    coord_cartesian(ylim=c(0,1.5), xlim=c(0,100))
```

Parece que vinhos bons tem menos de 50g de SO2 em sua composição! Mais uma evidencia :)

```{r echo=FALSE, Multivariate_Plots_3}
point_plot_func( x_str = "alcohol", 
                 y_str = "sulphates", 
                 xl = "Alcohol (% of volume)", 
                 yl = "Sulphates (g / dm^3)", 
                 t = "Sulphates vs Alcohol by Quality rank")
```

Aqui com esse gráfico fica bem claro que vinhos bons, em geral, possuem uma gradação alcóolica maior do que 10% e *sulphates* maior do que 0.6

# Gráficos finais e sumário
  
### Primeiro Gráfico

```{r}
density_plot_func(col = "quality.label",
                  x_str = "alcohol",
                  xl = "Alcohol (% of volume)",
                  t = "Alcohol density\n by quality rank",
                  lt = "Quality")+
                  theme(legend.justification=c(1,1), 
                  legend.position=c(1,1))
```


### Descrição do primeiro gráfico
A ideia da criação de gráfico foi para olhar um pouco mais a fundo em uma das variáveis que mais impactam na qualidade do vinho, o álcool.
Quis mostrar os diferentes níveis de percentual alcóolico em vinhos bons, ruins e ótimos.
Nitidamente vemos que vinhos *bons* possuem um percentual alcóolico maior em relação aos outros :)

Além do gráfico, podemos ver na tabela abaixo que realmente existe uma diferença entre cada tipo de vinho :)

A distribuição dos vinhos ótimos e bons é unimodal, enquanto que a de vinhos ruins é bimodal.
A maior concentração do teor alcóolico em vinhos ótimos está em pouco menos de 10%, enquanto que vinhos bons está perto de 12%.

```{r}
by(wineQualityReds$alcohol, wineQualityReds$quality.label,  summary)
```



### Segundo Gráfico
```{r}
final_plot_two_1 = ggplot(data = wineQualityReds, 
                          aes(x=quality.label, 
                          y = sulphates, 
                          fill = quality.label)) +
                          geom_boxplot()+
                          xlab("Quality rank")+
                          ylab("Sulphates (g / dm^3)")+
                          ggtitle("Sulphates by quality rank")+
                          coord_cartesian(ylim=c(0.4,0.9))+
                          theme(legend.justification=c(1,0), 
                                legend.position=c(1,0))

final_plot_two_2 = point_plot_func(x_str = "citric.acid", 
                                   y_str = "sulphates", 
                                   yl = "Sulphates (g / dm^3)", 
                                   xl = "Citric Acid (g / dm^3)", 
                                   t = "Sulphates vs Citric Acid by Quality")+
                                  coord_cartesian(ylim=c(0.2,1.2))+ 
                                  theme(legend.justification=c(1,0), 
                                      legend.position=c(1,0))

grid.arrange(final_plot_two_1, final_plot_two_2, ncol=2)
```

### Descrição do Segundo Gráfico
O comportamento da variável *sulphates* tem um comportamento bem diferente em relação aos três tipos, isso é muito bom :)

No segundo gráfico vemos que em geral, vinhos bons possuem o nível de *sulphates* maior do que 0.6.

Outra observação é em relação ao segundo gráfico, que mostra a relação entre o nível de *sulphates* e *citric.acid*. 
Podemos perceber que vinhos classicados como ótimo em geral possuem um maior nível de *citric.acid* e também de *sulphates*. 

```{r}
by(wineQualityReds$sulphates, wineQualityReds$quality.label,  summary)
```

```{r}
by(wineQualityReds$citric.acid, wineQualityReds$quality.label,  summary)
```


### Terceiro Gráfico
```{r}
ggplot()+
  geom_point(alpha = 0.5, 
             data = wineQualityReds, 
             aes(x=volatile.acidity,
                 y = citric.acid, 
                 color = quality.label), 
             size=2)+
  scale_x_continuous(breaks = seq(0,1.6,0.2))+    
  ylab("Citric acid  (g / dm^3)")+
  xlab("Volatle acidity  (g / dm^3)")+    
  ggtitle("Citric acid vs Volatile acidity by quality rank")+
  scale_color_brewer(palette="Spectral",
                     type = 'div',
                     guide = guide_legend(title = 'Quality',
                                          reverse = T))+  
  theme(plot.title = element_text(size=12),
        legend.justification=c(1,1), 
        legend.position=c(1,1))
```

### Descrição do Terceiro Gráfico

A ideia de fazer esse gráfico foi verificar a relação entre as variáveis *citric.acid* e *volatile.acidity* nos diferentes níveis de qualidade.
Podemos ver claramente que quão menor o nível de *volatile.acidity* e maior o de *citric.acid*, melhor será a qualidade do vinho.
Vinhos classificados como ruins tem um alto valor de *volatile.acidity* e um baixíssimo de *citric.acid* :)

```{r}
by(wineQualityReds$citric.acid, wineQualityReds$quality.label,  summary)
```


```{r}
by(wineQualityReds$volatile.acidity, wineQualityReds$quality.label,  summary)
```
------
  
# Reflexão

Quando vi que teria a oportunidade de estudar esse dataset eu fiquei muito animado! 
Não sou um grande entendedor de vinhos, mas sou de família italiana, ou seja, ao invés de sangue é vinho que corre em minhas veias :P

Confesso que ao iniciar esse projeto eu não fazia ideia do que mais tem influência na qualidade. Aí para ver isso já de maneira bem rápida, eu usei a função *cor()*, que me mostrou que as variáveis que mais influenciam são *SO2*, *sulphates*, *pH*, *acidity* e *alcohol*.

Para comprovar isso, fiz todos os gráficos. E analisando-os, realmente vi que os vinhos de qualidade boa se concentram em determinadas regiões dos gráficos para cada variável.

Tive algumas dificuldades durante o processo, principalmente por não entender direito o comportamento de cada variável na qualidade do vinho. Eu realmente não sabia por onde começar, por quais variáveis combinar e assim por diante! 
Conhecer pacotes como o *cor()* foi essencial para que eu conseguisse realizar esse projeto :)

Como sugestão para um trabalho futuro, acho que seria bem legal adicionar uma variável que seria o tipo do vinho e a região de onde ele foi feito. Pelo menos eu acho que a região tem um fator relativamente importante na qualidade ...
Ahh, outra coisa, a safra, i.é, o mês que ele foi produzido.. acho que cruzar isso com dados metereológicos pode dar muitos insights :)